---
output: github_document
---

<!-- README.md is generated from README.Rmd. Please edit that file -->

```{r, include = FALSE}
knitr::opts_chunk$set(
  collapse = TRUE,
  comment = "#>",
  fig.path = "man/figures/README-",
  out.width = "100%"
)
```


```{r, echo=FALSE, message=FALSE}
library(tidyverse)
options(scipen = 999)
```


# raspa.divulga.dados.tse

Pacote criado para facilitar o acesso a analistas aos dados disponibilizados pelo portal https://divulgacandcontas.tse.jus.br/divulga/#/.

# Download

Por enquanto o pacote está disponível apenas para download via github.

```{r, eval=FALSE}
devtools::install_git("raspa_divulga_dados_tse")
```

# Usagem

Atualmente o pacote retorna 2 funções, a primeira que baixa as informações da api do portal. Primeiro carregamos o pacote
```{r}
library(raspa.divulga.dados.tse)
```

A primeira baixa as informações dos candidatos, via api do site.

```{r, eval= FALSE}
dados_dep_est_PE <- raspa.divulga.dados.tse::pega_info_cand(ano = 2022,
                                        sigla_estado = "PE",
                                        cod_cargo = 7)
```


```{r}
dplyr::glimpse(dados_dep_est_PE)
```

O pacote contém o dataset que contém o código dos cargos dos candidatos usados pelo portal.

```{r}
raspa.divulga.dados.tse::df_cod_cargo
```

Para baixar os dados com os bens de um candidato use a função captura bens. A função recebe como argumeneto o id do candidato no TSE, que é encontrado no dataset gerado pela função pega_info_cand. No exemplo abaixo usaremos o id do 1° candidato gerado no dataset acima.

```{r,eval= FALSE}
dados_bens <- raspa.divulga.dados.tse::captura_bens(id_candidato = 170001722253,
                                      uf = "PE",
                                      ano = 2022
                                      )
```


Se seu interesse é baixar os dados de multiplos candidatos use a função baixar_bens_cargo

```{r, eval=FALSE}
dados_bens_dep_est_pe <- raspa.divulga.dados.tse::baixar_bens_cargo(ano = 2022,
                                           uf = "PE",
                                           cod_cargo =  7)
```


```{r}
dplyr::glimpse(dados_bens_dep_est_pe)
```

Se você quer baixar os dados de um cargo para todo o brasil use a função baixar_bens_cargo_BR. No caso abaixo pegamos as informações dos bens para todos os candidatos ao senado brasileiro

```{rm eval = FALSE}
df_senado_all <- raspa.divulga.dados.tse::baixar_bens_cargo_BR(ano = 2022,
                                              cod_cargo = 5)
```

```{r}
dplyr::glimpse(df_senado_all)
```


